Inventaris van het archief van het Nederlandse Gezantschap in Japan (Tokio), 1923-1941
Nationaal Archief, Den Haag
Ministerie van Buitenlandse Zaken: Gezantschap te Japan (Tokio)
Gezantschap Japan, 1923-1941
1880-1942
merendeel 1923-1941
Z34
8.00 meter; 250 inventarisnummers.
Normale geschreven, getypte en gedrukte documenten.
Nationaal Archief, Den Haag
Nederlands gezantschap te Japan (Tokio)
Het archief bevat correspondentie en stukken m.b.t. de organisatie, over de bezetting van Mantsjoerije in de jaren dertig en over het uitbreken van de Tweede Wereldoorlog. Het archief bevat tevens stukken over Nederlands-Indië op diverse terreinen waaronder de handel en stukken betreffende de politieke en economische expansie van Japan in Nederlands-Indië. Ook zijn er stukken over nederlandse activiteiten op het gebied van handel, nijverheid, scheepvaart en visserij. Het archief omvat tevens enige documentatie over de van oudsher belangrijke bilaterale betrekkingen tussen Nederland en Japan en overzichten van de Japanse pers.
Archiefvorming
Geschiedenis van de archiefvormer
Het Koninkrijk der Nederlanden onderhoudt sedert 1870 diplomatieke betrekkingen met Japan (tot en met 1941) en werd daarbij vertegenwoordigd door de volgende personen:
jhr mr F.P. van der Hoeven, 1870-1871; minister-resident
mr W.F.H. von Weckherlin, 1872-1878; minister-resident
jhr mr E.W.F. Wittewaall van Stoetwegen, 1879-1880; minister-resident
J.J. van der Pot, 1881-1889; minister-resident
mr D.L. graaf van Bylandt, 1890-1895; minister-resident
jhr mr H.C.J. Testa, 1896-1900; minister-resident, sedert 1900 gezant
mr A.M.D. baron Sweerts de Landas Wyborgh, 1901-1904; gezant
jhr dr J. Loudon, 1905-1907; gezant
mr J.H. van Royen, 1908-1913; gezant
D. baron van Asbeck, 1914-1918; gezant
jhr mr A.C.D. de Graeff, 1919-1922; gezant
generaal J.C. Pabst, 1923-1941; gezant
Geschiedenis van het archiefbeheer
De verwerving van het archief
Het archief is krachtens bepalingen van de Archiefwet overgebracht.
Inhoud en structuur van het archief
2.05
Selectie en vernietiging
Vóór de inventarisatie had het archief een omvang van 107 dozen (ca. 12 meter). Na schoning bedraagt de totale omvang van het archief 59 dozen (ca. 6.5 meter). Zie voor een overzicht van het vernietigde materiaal de verklaring van vernietiging.
Verklaring van vernietiging
De hieronder vermelde stukken afkomstig uit de archieven van het gezantschap te Tokio (Japan), (1880) 1923-1941 (1942) kunnen worden vernietigd volgens de richtlijnen van de vernietigingslijst van het Ministerie van Buitenlandse Zaken (1960):
Duplicaten van stukken
Ontvangstbevestigingen
Doorzendingen
Dankbetuigingen
Stukken waarvan het beleid en de afdoening elders liggen
Declaraties en facturen
Stukken met betrekking tot sollicitaties en verzoeken om plaatsing van niet-benoemden
Stukken met betrekking tot normaal periodiek verlof
Verzoeken om handelsinlichtingen
Vreemde paspoorten
Paspoortaanvragen niet van toepassing voor vaststelling van de nationaliteit
Stukken met betrekking tot inlichtingen over visa aan derden
Hoeveelheid: 48 dozen (ca. 5 meter) in opdracht van G.J. Lasee, 's-Gravenhage, 20 september 1990
Aanwijzingen voor de gebruiker
Openbaarheidsbeperkingen
Deels openbaar, deels beperkt openbaar (A).
Materiële beperkingen
Aanvraaginstructie
Openbare archiefstukken kunnen online worden aangevraagd en gereserveerd. U kunt dit ook via de terminals in de studiezaal van het Nationaal Archief doen. Om te kunnen reserveren dient u de volgende stappen te volgen:
U maakt een profiel aan op www.gahetna.nl, en logt vervolgens in
Via de archiefinventaris (alleen de beschrijvingen met rode nummers) selecteert u het gewenste archiefstuk door op de knop 'Reserveren' te klikken
In het volgende scherm geeft u aan op welke dag u het archiefstuk wilt inzien
Indien u zich bevindt in de studiezaal en een tafelnummer heeft ontvangen kunt u dit nummer vermelden. Als u geen tafelnummer heeft kunt u tafelnummer 777 laten staan
Vervolgens bevestigt u uw reservering door deze te versturen.
Verwant materiaal
Beschikbaarheid van kopieën
Verwante archieven
De onderzoeker dient er op bedacht te zijn dat politieke berichten van het gezantschap Tokio (1904-1908 en 1926-1935) gevonden kunnen worden in de archieven van de vertegenwoordiging te China, 1872-1954.
Over de vroegere periode zie het archief van het Nederlandse Gezantschap in Japan, 1879-1890 (nummer toegang 2.05.10.08 )
Beschrijving van de series en archiefbestanddelen
- STUKKEN VAN ALGEMENE AARD, I
  - Agenda's., 1925-1941.; 59-65; 7 banden
    - 1925 jan. 1 - 1926 nov. 6, 59
    - 1926 nov. 6 - 1928 sep. 5, 60
    - 1928 sep. 6 - 1930 dec. 4, 61
    - 1930 dec. 5 - 1934 jun. 30, 62
    - 1934 jun. 30 - 1937 mei 29, 63
    - 1937 mei 31 - 1939 nov. 15, 64
    - 1939 nov. 15 - 1941 okt. 4, 1941 okt. 5 - 1941 dec. 9, 1946 mei 21 - 1947 dec. 31, 65
      Zie inventaris Tokio 1945-1954
- STUKKEN BETREFFENDE BIJZONDERE ONDERWERPEN, II
  - DIVERSE DOSSIERS AFGESLOTEN VOOR 1923
    - Politiereglementen afgekondigd door de Nederlandse consuls in de havens van Yokohama, Kobe en Nagasaki. Met bijlagen., 1898.; 66; 3 stukken
    - Stukken betreffende eeuwigdurende huurcontracten door tractaat verkregen, de zogenaamde erfpachtrechten van buitenlanders in Japan. Met bijlagen., 1900-1905 en 1910.; 67; 1 omslag
      Zie tevens P inv.nr. 261
    - Stukken betreffende bezoeken van Nederlands-Indische ambtenaren ten behoeve van hun taalstudie dan wel voor de inkoop van goederen., 1905-1920.; 68; 1 pak
    - Stukken betreffende Nederlandse decoraties aan Japanners en buitenlanders in Japan., 1907-1922.; 69; 1 omslag
      Zie tevens R
    - Stukken betreffende Japanse decoraties aan Nederlanders., 1909-1922.; 70; 1 omslag
    - Stukken betreffende de opleiding van Nederlandse en Nederlands-Indische tolken in Nederlands-Indië voor de Japanse en Chinese taal., 1909-1921.; 71; 1 omslag
      Zie tevens A inv.nr. 93
    - Stukken betreffende de te Londen gesloten leningen tot verdere conversie van de Japanse staatsschuld., 1910.; 72; 1 omslag
    - Stukken betreffende de gezantschapsraad L.J.A. van de Polder., 1910-1914.; 73; 1 omslag
      Zie tevens A
    - Stukken betreffende de gezant D. baron van Asbeek., 1914-1920.; 74; 1 omslag
    - Stukken betreffende de kantonrechterlijke bevoegdheden van Nederlandse consulaire ambtenaren in Japan., 1915-1919.; 75; 1 omslag
      Zie voor consulaire dienst tevens C
    - Stukken betreffende het bezoek van de Japanse graaf Kozui Otani aan Java en zijn plannen met Nederlands-Indië., 1917-1922.; 76; 1 omslag
    - Rapport van de Nederlandse consul-generaal voor de Oostkust van de V.S. over zijn bezoek aan Nederlands-Indië en andere gebieden in het Verre Oosten. Afschrift., 1919.; 77; 1 omslag
    - Stukken betreffende het bezoek van de Roemeense kroonprins aan Japan., 1919-1922.; 78; 1 omslag
    - Stukken betreffende huwelijken van Nederlanders in Japan, o.a. van de Nederlander Reinhart de Kat., 1922.; 79; 1 omslag
      Zie voor huwelijken tevens Dd inv.nr. 129
  - AA DIVERSE AANGELEGENHEDEN MET NAME BETREFFENDE HET BEGIN VAN DE TWEEDE WERELDOORLOG
    - Stukken betreffende de aardbeving in Japan in 1923 en de gevolgen daarvan voor Tokio in het bijzonder., 1923-1934.; 80; 1 omslag
    - Stukken betreffende de behandeling van Duitse onderdanen in Nederlands-Indië., 1940-1941.; 81; 1 omslag
    - Stukken betreffende Nederlanders in dienst van Duitse firma's., 1940-1941.; 82; 1 omslag
    - Stukken betreffende de handel met vijandelijke mogendheden, o.a. met bezet Nederland en de controle op de Nederlands-Indische uitvoer., 1940-1941.; 83; 1 omslag
    - Correspondentie van de Nederlandse consul-generaal te Kobe met het gezantschap te Tokio en de gouverneur-generaal in Nederlands-Indië., 1940-1941.; 84; 1 omslag
      Zie tevens inv.nr. 108
    - Stukken betreffende de problemen rond de voorgenomen reis van de generaal b.d. M. Boerstra en mr W.G.F. Jongejan naar Nederlands-Indië., 1940-1941.; 85; 1 omslag
    - Stukken betreffende goederen die volgens de Nederlandse regering gerekend dienden te worden tot contrabande., 1940-1941.; 86; 1 omslag
    - Stukken betreffende de moeilijkheden i.v.m. de reizen van Nederlanders naar Canada en de V.S.., 1941.; 87; 1 omslag
    - Stukken betreffende de beperking van Japanse havenfaciliteiten voor buitenlanders i.v.m. de mobilisatie., 1941.; 88; 1 omslag
    - Stukken betreffende de Japanse censuur van Nederlandse poststukken., 1941.; 89; 1 omslag
      Zie voor post tevens G inv.nr. 205
    - Stukken betreffende de controle van Nederlandse ondernemingen in door Japan bezet Chinees gebied., 1941.; 90; 1 omslag
    - Stukken betreffende de evacuatie/verlaten van Nederlanders uit Japan., 1941.; 91; 1 omslag
  - GEZANTSCHAP (W.O. TOLKENDIENST EN PERSONEEL), A
    - Stukken betreffende het Nederlands personeel van het gezantschap te Tokio., 1919-1936 en 1941.; 92; 1 pak
      Zie tevens inv.nr. 97-103
    - Stukken betreffende de Nederlandse Japanologen (tolken) verbonden aan het gezantschap., 1921-1938.; 93; 1 pak
      Zie inv.nr. 71
    - Stukken betreffende de diplomatieke voorrechten en vrijdom van belasting voor personeel van het gezantschap., 1925-1935.; 94; 1 omslag
    - Stukken betreffende de zogenaamde zitdagen van de gezant tijdens verlof in Nederlands-Indië en Nederland. Met bijlagen., 1926-1928.; 95; 1 omslag
    - Stukken betreffende de dienstreis van de gezant naar Formosa., 1930-1931.; 96; 1 omslag
    - Personeelsdossiers van het gezantschap., 1935-1941.; 97-103; 7 omslagen
      Zie tevens inv.nr. 92
      - Gulik, dr R. van, 1935-1941, 97
      - Pabst, J.C., 1935-1941, 98
      - Reuchlin, jhr O., 1939-1941, 99
      - Roos, W.H. de, 1935-1941, 100
      - Royen, dr J.H. van, 1937-1939, 101
      - Voogd, N.A.J. de, 1939-1941, 102
      - Witmans, A.J., 1935-1940, 103
    - Stukken betreffende o.a. tekorten bij het gezantschapspersoneel., 1939-1942.; 104; 1 omslag
    - Stukken betreffende en lijsten van Nederlandse ambtenaren in Tokio., 1940-1941.; 105; 1 omslag
    - Stukken betreffende de archiefindeling van het gezantschap te Tokio., z.d., [1930-1940]; 106; 1 omslag
  - CONSULAIRE POSTEN EN ZAKEN, C
    - Stukken betreffende en afkomstig van de Nederlandse (vice) consulaten in Japan en door Japan bezet/beheerst gebied., 1921-1941.; 107-115; 9 omslagen
      - Dairen, 1924-1936, 107
      - Kobe, 1923-1937, 108
      - Nagasaki, 1923-1927, 109
      - Nagoya, 1923-1927, 110
      - Seoul, 1926-1940, 111
      - Shimonoseki, 1930-1941, 112
      - Taihoku (Formosa), 1921-1927 en 1938-1941, 113
      - Tokio (vice-consulaat), 1927-1941, 114
      - Yokohama, 1921-1936, 115
    - Stukken betreffende Nederlands consulair personeel in Japan., 1922-1941.; 117; 1 omslag
    - Stukken betreffende de notariële bevoegdheden van de Nederlandse consulaire ambtenaren in Japan., 1923-1931.; 118; 1 omslag
    - Stukken betreffende het bijhouden van de registers van de burgerlijke stand door de Nederlandse consulaten in Japan., 1923-1935.; 119; 1 omslag
    - Stukken betreffende de Nederlandse consulaire vertegenwoordiging in Mantsjoerije., 1936.; 120; 1 omslag
    - Stukken betreffende de Nederlandse journalist in Japan de heer J. Fabius en o.a. zijn geschil met de vice-consul G.J. Mulder., 1937-1939.; 121; 1 omslag
    - Stukken betreffende het verlenen van douane- en immigratiefaciliteiten voor Japanse ambtenaren in Nederlands-Indië., 1938-1941.; 122; 1 omslag
  - COMPTABILITEIT (W.O. ONDERHOUD GEZANTSCHAPSGEBOUWEN), D
    - Stukken betreffende de Nederlandse gezantschapsgebouwen in Tokio., 1914-1927.; 123; 1 omslag
    - Stukken betreffende onderhoud van de gezantschapsgebouwen., 1938-1940.; 124; 1 omslag
      Met tekeningen
  - DOCUMENTEN, NALATENSCHAPPEN (BURGERLIJKE STAND, JURIDISCHE ZAKEN, NATURALISATIES), DD
    - Stukken betreffende de nalatenschappen van Nederlanders overleden in Japan., 1920-1925 en 1929.; 125; 1 omslag
    - Kennisgevingen Nederlanderschap., 1923-1926.; 126; 1 omslag
    - Stukken betreffende het overlijden van Nederlanders in Japan., 1923-1930.; 127; 1 omslag
    - Stukken betreffende de naturalisaties van H.J. Heuperman en J.P. Kröker., 1924-1927.; 128; 1 omslag
    - Stukken betreffende de huwelijken van K.M. Vissers en W.W. Hutschenruyter., 1924-1936.; 129; 1 omslag
    - Stukken betreffende de erkenning van een zoon door J.L. Hamo., 1924.; 130; 1 omslag
    - Stukken betreffende de strafzaak van Rossen versus Alting du Cloux., 1925-1926.; 131; 1 omslag
    - Stukken betreffende een moord begaan door een Nederlander in de haven van Osaka., 1929.; 132; 1 omslag
    - Stukken betreffende de geboorteakte van de kinderen van K.F. Mulder., 1932-1934.; 133; 1 omslag
    - Stukken betreffende een vermoorde Japanner op Kalesi (Nederlands-Indië)., 1933-1934.; 134; 1 omslag
  - INLICHTINGEN OVER PERSONEN OF ZAKEN, WAARSCHUWINGEN, F
    - Stukken betreffende de Nederlander F.J. Pinedo, woonachtig geweest in Japan., 1936-1939.; 135; 1 omslag
    - Stukken betreffende het overlijden van W.N. Holst., 1938.; 136; 1 omslag
      Zie voor overlijden ook Dd en N
    - Stukken betreffende de natuurrramp te Kobe en de schade dientengevolge aan Nederlandse eigendommen., 1938-1939.; 137; 1 omslag
  - GEHEIM, G
    - Japanse aangelegenheden
      - Politiek, w.o. buitenlandse betrekkingen (m.u.v. Nederlands-Indië)
        - Stukken betreffende Japanse politieke aangelegenheden (o.a. verslagen)., 1920-1935.; 138; 1 pak
        - Stukken betreffende de betrekkingen tussen Japan en diverse buitenlandse mogendheden., 1923-1941.; 139-142; 4 omslagen
          - China, 1925-1932, 139
          - Frans Indo-China, 1923-1933, 140
          - U.S.A., 1923-1941, 141
          - U.S.S.R., 1924-1933, 142
        - Stukken betreffende de Japanse bezetting van Mantsjoerije., 1931-1936.; 143; 1 omslag
        - Stukken betreffende de Ashida rede in de Rijksdag inzake het Japanse buitenlandse beleid., 1933.; 144; 1 omslag
        - Stukken betreffende de Japanse expansie naar Nieuw-Guinea., 1933-1936.; 145; 1 omslag
        - Stukken betreffende berichtgeving door de Japanse pers over de Nederlandse buitenlandse politiek., 1923-1934.; 146; 1 omslag
      - Marine, scheepvaart
        - Stukken betreffende Japanse vlootmanoevres., 1922-1933.; 147; 1 omslag
        - Stukken betreffende de Britse marinebasis te Singapore en de Japanse belangstelling in deze., 1923-1929.; 148; 1 omslag
        - Stukken betreffende een bezoek van Nederlandse marineschepen aan Tokio., 1929 en 1931.; 149; 1 omslag
        - Stukken betreffende Japanse scheepvaartaangelegenheden., 1924 en 1933-1937.; 150; 1 pak
        - Stukken betreffende Amerikaanse voorstellen voor maritieme ontwapening en de Japanse reacties hierop., 1927-1930.; 151; 1 omslag
        - Stukken betreffende Japanse marine aangelegenheden., 1931-1936.; 152; 1 omslag
        - Stukken betreffende de risico's inzake het aanlopen door buitenlandse schepen (o.a. het Nederlandse schip Juno) van niet open havens op Formosa., 1935-1937.; 153; 1 omslag
        - Stukken betreffende de Japanse in- en uitvoer bepalingen t.a.v. bepaalde Japanse havens. Met bijlagen., 1935.; 154; 1 omslag
        - Stukken betreffende de door Japan toegepaste beginselen bij de behandeling van prijsschepen en van belligerente handelsschepen., 1940-1941.; 155; 1 omslag
      - Handel, economie
        - Stukken betreffende Japanse financiële en economische aangelegenheden., 1923-1936.; 156; 1 omslag
        - Stukken betreffende de invoer van met name kinine in Japan en de positie van de Japanse farmaceutische Hoshi Maatschapij., 1924-1927.; 157; 1 omslag
        - Stukken betreffende het namaken van handels- en fabrieksmerken door de Japanners., 1924-1935.; 158; 1 omslag
        - Stukken betreffende met name de herzieningen van de Japanse douanetarieven., 1924-1940.; 159; 1 omslag
        - Stukken betreffende de arbeidersbeweging in Japan., 1926-1928.; 160; 1 omslag
        - Stukken betreffende de moeilijkheden van Philips Radio met de Japanse douane., 1932.; 161; 1 omslag
        - Stukken betreffende de activiteiten van de Fokker vliegtuigfabrieken in China en haar vertegenwoordiger in Tokio., 1932-1934.; 162; 1 omslag
        - Stukken betreffende Japanse olie aangelegenheden met name m.b.t. Mantsjoerije., 1932-1937.; 163; 1 pak
        - Stukken betreffende de patenten- en handelsmerkenwet in Mantsjoerije., 1936.; 164; 1 omslag
        - Stukken betreffende de handelsbetrekkingen tussen Japan en Frankrijk., 1938-1941.; 166; 1 omslag
        - Stukken betreffende de staatsbegroting van Japan en haar koloniën (1941-1942) en economische rapporten en documentatie, 1937-1941.; 116; 1 omslag
      - Diversen
        - Stukken betreffende de Japanse emigratie., 1922-1935.; 167; 1 omslag
        - Rapport over de toestand in de maritieme provincie van Siberië. Met bijlagen., 1924.; 168; 1 omslag
        - Stukken betreffende de Japanse landbouw., 1924-1925.; 169; 1 omslag
        - Stukken betreffende de spoorwegen in Mantsjoerije., 1928-1936.; 170; 1 omslag
        - Stukken betreffende de Nederlandse Mij. voor Havenwerken en haar contact met de Noord-Chinese spoorwegen (Mantsjoerije)., 1931-1932 en 1937-1941.; 171; 1 omslag
        - Stukken betreffende de eis tot schadevergoeding van de Nederlander A.D. Corbach tegen de Japanse regering., 1938-1939.; 172; 1 omslag
    - Nederlands-Indische aangelegenheden
      - Politiek (w.o. expansie Japan)
        - Stukken betreffende de politieke en economische expansie van Japan naar Nederlands-Indië (w.o. persberichten bestemd voor opname in de zogenaamde Tokio rapporten)., 1910-1940.; 173-176; 4 pakken
          - 1910 - 1932, 173
          - 1932 - 1934, 174
          - 1934 - 1936, 175
          - 1936 - 1940, 176
        - Stukken betreffende de handhaving van het kantoor voor Japanse Zaken in Nederlands-Indië., 1922-1935.; 177; 1 omslag
        - Stukken betreffende het bezoek van de gouverneur-generaal van Nederlands-Indië aan Japan. Afschrift., 1924.; 178; 1 omslag
        - Stukken betreffende een bezoek van Japanse parlementsleden aan Nederlands-Indië en besprekingen met Nederlands-Indische communisten., 1924-1926 en 1930-1936.; 179; 1 omslag
        - Stukken betreffende Japanse spionage in Nederlands-Indië., 1925.; 180; 1 omslag
        - Stukken betreffende de communistische partijen in Oost-Azië met name in Nederlands-Indië (bijdrage voor de Tokio rapporten). Afschriften., 1927-1936.; 181; 1 omslag
        - Stukken betreffende het incident inzake het vermeende neerhalen door Nederlandse soldaten van de Japanse vlag in Tarakan (Nederlands-Indië). Afschriften., 1936.; 182; 1 omslag
      - Handel / economie
        - Stukken betreffende een boycot van Japanse waren door o.a. de Chinese gemeenschap in Nederlands-Indië en in China zelf., 1923-1932.; 183; 1 omslag
        - Stukken betreffende o.a. de opiumsmokkel door Japanners en de invoer van Nederlands-Indische cocoa in Japan., 1925-1935.; 184; 1 omslag
        - Stukken betreffende de Nederlandse en Japanse katoennijverheid in Nederlands-Indië., 1932.; 185; 1 omslag
        - Stukken betreffende de Japanse invoerrechten op Nederlands-Indische parafinewas (bevoorrechting van Mantsjoerije)., 1932-1937.; 186; 1 omslag
        - Stukken betreffende de handelsbetrekkingen tussen Japan en Nederlands-Indië, met name op het gebied van de katoenindustrie., 1933-1934.; 187; 1 omslag
        - Stukken betreffende de Nederlands-Indische invoerlicentiering-ordonnantie en de ordonnantie inzake vreemdelingen arbeid., 1933-1940.; 188; 1 pak
        - Stukken betreffende de Nederlands-Indische Handelscontrole ordonnantie met name i.v.m. de beperking van de invoer van Japanse producten., 1934-1935.; 189; 1 omslag
        - Stukken betreffende onderhandelingen omtrent een handelsovereenkomst tussen Nederlands-Indië en Japan. Met bijlagen., 1934-1937.; 190; 1 pak
        - Stukken betreffende de Japanse pers over de handel tussen Nederlands-Indië en Japan. Met bijlagen., 1934-1936.; 191-193; 2 pakken, 1 omslag
          - 1934, 191
          - 1935, 192
          - 1936, 193
        - Stukken betreffende de oprichting van een Nederlands-Indische inkoopcentrale i.v.m. bescherming tegen de Japanse economische penetratie., 1935.; 194; 1 omslag
        - Stukken betreffende de uitwisseling van Nederlandse en Japanse decoraties n.a.v. de Nederlands-Indische/Japanse handelsovereenkomst., 1938-1939.; 195; 1 omslag
      - Scheepvaart, visserij
        - Stukken betreffende de Japanse visserij in Nederlands-Indië met name in de Nanyo., 1927-1937.; 196-197; 2 omslagen
          - 1927 - 1933, 196
          - 1933 - 1937, 197
        - Stukken betreffende de Java-China-Japan lijn (o.a. jaarverslagen)., 1928 en 1933-1940.; 198; 1 omslag
      - Diversen
        - Stukken betreffende de "onjuiste" berichtgeving door de Japanse pers over Nederlands-Indië., 1932.; 199; 1 omslag
        - Stukken betreffende de immigratie in Nederlands-Indië van met name Japanners., 1932-1933.; 200; 1 omslag
        - Stukken betreffende de verkoop van particulier land in Nederlands-Indië aan buitenlanders (Japanners)., 1933-1935.; 201; 1 omslag
        - Stukken betreffende de betrekkingen van de Japanse "Society for International Cultural Relations" met Nederlands-Indië., 1934.; 202; 1 omslag
        - Stukken betreffende de verdwijning van de Japanner Shigeo Wakamatoe te Soerabaja., 1935-1936.; 203; 1 omslag
        - Stukken betreffende de "Pan Pacific Peace Exhibition" te Nagoya en o.a. de Nederlands-Indische deelname., 1935-1938.; 204; 1 omslag
        - Stukken betreffende klachten over de behandeling van poststukken in Nederlands-Indië., 1939-1940.; 205; 1 omslag
  - HANDEL, NIJVERHEID EN INDUSTRIE (W.O. CONTIGENTERING), H
    - Stukken betreffende Nederlandse beleggingen in Japanse fondsen., 1923.; 206; 1 omslag
    - Stukken betreffende de levering van Nederlands baggermateriaal voor de havens van Yokohama en Tokio., 1923-1925.; 207; 1 omslag
    - Stukken betreffende de lederhandel van Japan met het buitenland., 1923-1932.; 208; 1 omslag
    - Stukken betreffende de bevordering van de handel tussen Nederland en Japan., 1924-1926.; 209; 1 omslag
    - Stukken betreffende de Japanse in- en uitvoer van kunstzijde., 1924-1933.; 210; 1 omslag
    - Stukken betreffende de levering van Fokker/Koolhoven vliegtuigen aan Japan., 1924-1934.; 211; 1 omslag
    - Stukken betreffende de suikerindustrie, handel en verbruik in Japan., 1926-1934.; 212; 1 omslag
    - Stukken betreffende Japanse katoenspinnerijen en -weverijen., 1927-1934.; 213; 1 pak
    - Stukken betreffende de suikerindustrie op Formosa., 1928-1936.; 214; 1 omslag
    - Stukken betreffende faciliteiten voor olie-opslag in Keelung en Takao voor de Japanse Rising Sun Company., 1930-1932; 215; 1 omslag
    - Stukken betreffende de productie in Japan van synthetische stikstof., 1929-1934.; 216; 1 omslag
    - Stukken betreffende de oprichting van een Japanse verkooporganisatie door Philips Radio en de kwestie van patentrechten over gloeilampen in Nederlands-Indië., 1930-1933.; 217; 1 omslag
    - Economische verslagen van het Nederlandse consulaat te Harbin over Mantsjoerije., 1934-1936.; 218; 1 omslag
    - Stukken betreffende de oprichting van de Nederlandse Kamer van Koophandel voor Kobe en Osaka., 1934-1937.; 219; 1 omslag
    - Stukken betreffende de handel in 1934 tussen Japan en Nederlands-Indië. Met bijlagen., 1934-1935.; 220; 1 omslag
      Zie tevens inv.nr. 230
    - Stukken betreffende de Japans-Canadese en Japans-Egyptische handelsverdragen., 1935.; 221; 1 omslag
    - Brief van de consul-generaal te Kobe aan de Kamer van Koophandel te Hengelo (O) betreffende Japanse handelsmissies., 1935.; 222; 1 stuk
      Afschrift.
    - Stukken betreffende een handelsovereenkomst tussen Mantsjoerije en Duitsland., 1936-1937.; 223; 1 omslag